臺灣花蓮地方法院刑事判決　　　　　　　　　　　　　　九十一年度訴字第一八號
　　公　訴　人　臺灣花蓮地方法院檢察署檢察官
　　被　　　告　甲○○
右列被告因妨害兵役案件，經檢察官聲請簡易判決處刑（九十年度偵字第一八五五號
），經本院玉里簡易庭受理後（九十年度玉簡字第四七號），認不宜以簡易判決處刑
，移送本院刑事庭改依通常程序審理，判決如左：
    主  文
甲○○意圖避免臨時召集，而無故逾入營期限二日，累犯，處有期徒刑柒月。褫奪公
權壹年。
    事  實
一、甲○○曾因犯竊盜等罪，經本院裁定應執行有期徒刑一年確定，甫於民國九十年
    三月一日執行完畢，其因執行上開案件而停役，於執行完畢後，停役原因消滅，
    應回復現役，經軍管區司令部花蓮縣團管區司令部核發臨時召集令，指定其應於
    九十年五月二十一日至陸軍六軍團中壢龍岡龍岩營區報到，該召集令於九十年五
    月九日晚上七時三十分許，送達甲○○位於花蓮縣玉里鎮○○里○○○街一號住
    處，由其姊江金花代收，江金花並於同年月十日上午八時許轉交甲○○本人受領
    ，甲○○明知應受召集，竟意圖避免臨時召集，未按期到前述地點報到應召，無
    故逾入營期限二日。
二、案經軍管區司令部花蓮縣團管部函請台灣花蓮地方法院檢察署檢察官偵查起訴。
    理  由
一、訊據被告甲○○矢口否認有右揭妨害兵役犯行，辯稱：召集令係姊姊收的，姊姊
    沒有交給伊，亦沒有告訴伊等語。經查江金花有收受上開召集令，並將之轉交被
    告之事實，業據證人江金花於警訊及偵查中證述明確。被告於偵查中亦供稱：伊
    沒有收到召集令，但姊姊有告訴伊，叫伊去當兵；於本院審理時復稱：與姊姊有
    有些摩擦，但姊姊不會陷害伊，也不會說謊等語。是被告所辯，係卸責之詞，不
    足採信。此外，復有召集令受領回執、陸軍第六軍團補充兵營九十年五月二十三
    日（九十）呂乾字第三０一號函及軍管區司令部花蓮縣團管區司令部九十年五月
    四日（九十）磊迅字第二二二一號函各一份附卷可稽。本件事證明確，被告犯行
    已可認定。
二、核被告所為，係犯妨害兵役治罪條例第六條第五款之應受臨時召集，意圖避免，
    無故逾入營期限二日罪。又被告曾因犯竊盜等罪，經本院裁定應執行有期徒刑一
年確定，於九十年三月一日執行完畢，有台灣花蓮地方法院檢察署刑案資料查註
    紀錄表一份附卷可參，其受有期徒刑執行完畢後，五年內再犯本件有期徒刑以上
    之本罪，為累犯，應依法加重其刑。爰審酌被告之素行、所生危害、犯罪後之態
    度等一切情狀，量處如主文所示之刑，並依妨害兵役治罪條例第二十六條規定，
    宣告褫奪公權一年。
據上論斷，應依刑事訴訟法第四百五十二條、第二百九十九條第一項前段、妨害兵役
治罪條例第六條第五款、第二十六條、刑法第十一條前段、第四十七條、第三十七條
第二項，判決如主文。
中      華      民      國    九十一    年      三      月    二十七    日
                              臺灣花蓮地方法院刑事庭
                                  法  官  李  世  華
右正本證明與原本無異。
如對本判決不服，應於送達後十日內，向本院提出上訴狀。（應抄附繕本）
                                  法院書記官
中      華      民      國    九十一    年      三      月    二十九    日
附錄本判決論罪之法律條文：
妨害兵役治罪條例第六條第五款：
意圖避免動員召集或臨時召集，而有左列行為之一者，處六月以上、五年以下有期徒
刑：
五、應受召集，無故逾入營期限二日者。
妨害兵役治罪條例第二十六條：
犯本條例之罪，處六月以上有期徒刑以上之刑者，並宣告褫奪權。
